# 非同控企业合并，购买方取得直接支付 15001500 万元给原股东，同时支付被收购企业 500500 万元....

提问人：fengedong 时间：2020-07-21 22:33:04
非同控企业合并，购买方取得直接支付 1500 万元给原股东，同时支付被收购企业 500 万元用于离职员工补偿。问：
被收购企业 500 万计入其他应付款还是计入资本公积？

回答人：chenyiwei
取决于收购方是否要求被收购方日后偿还这笔款项。如果明确不要求偿还的，则被收购企业计入资本公积，相应地收购方计入对被收购方的投资成本；其他情况，双方互挂往来处理。